臺灣嘉義地方法院刑事裁定
111年度聲字第414號
聲  請  人  臺灣嘉義地方檢察署檢察官
受  刑  人  翁聰林



上列聲請人因受刑人數罪併罰有二裁判以上，聲請定其應執行之
刑（110年度執字第3237號），本院裁定如下：
    主  文
翁聰林因犯如附表所示各罪所處之刑，應執行有期徒刑伍年拾月
。
    理  由
一、聲請意旨略以：受刑人翁聰林因犯如附表所示之罪，先後經
    判決確定如附表所示之刑，應依刑法第53條及第51條第5款
    定其應執行之刑，爰依刑事訴訟法第477條第1項之規定聲請
    裁定等語。
二、裁判確定前犯數罪者，併合處罰之，但有下列情形之一者，
    不在此限：一、得易科罰金之罪與不得易科罰金之罪；二、
    得易科罰金之罪與不得易服社會勞動之罪；三、得易服社會
    勞動之罪與不得易科罰金之罪；四、得易服社會勞動之罪與
    不得易服社會勞動之罪；前項但書情形，受刑人請求檢察官
    聲請定應執行刑者，依刑法第51條規定定之；又數罪併罰有
    二裁判以上者，依刑法第51條之規定，定其應執行之刑；而
    數罪併罰，分別宣告其罪之刑，宣告多數有期徒刑者，於各
    刑中之最長期以上，各刑合併之刑期以下，定其刑期，但不
    得逾30年，刑法第50條、第53條、第51條第5款分別定有明
    文。再民國103年6月4日修正刑事訴訟法第370條第2項、第3
    項，已針對第二審上訴案件之定應執行刑，明定有不利益變
    更禁止原則之適用。而分屬不同案件之數罪併罰有應更定執
    行刑之情形，在法理上亦應同受此原則之拘束。亦即基於有
    利被告之不利益變更禁止原則，分屬不同案件之數罪併罰定
    執行刑，上開更定之應執行刑，不應比前定之應執行刑加計
    其他裁判所處刑期後為重，否則即與法律秩序理念及法律目
    的之內部界限有違，難認適法。
三、受刑人犯如附表所示各罪，經本院及臺灣臺南地方法院先後
    判處如附表所示之刑，均經確定在案，有各該判決書及臺灣
    高等法院被告前案紀錄表在卷可稽。其中受刑人所犯如附表
    編號6、7所示之罪係得易服社會勞動之刑，而如附表編號1
    至5所示之罪係不得易科罰金之刑，屬刑法第50條第1項但書
    第3款所示不得併合處罰之情形。本件檢察官依受刑人之請
    求向本院聲請定其應執行之刑，有受刑人提出之刑事聲請狀
    1份附卷足憑，經本院審核結果，認檢察官之聲請為正當，
    應予准許。爰審酌受刑人對於本件檢察官聲請定應執行刑表
    示沒有意見（見卷附本院陳述意見調查表）、受刑人所犯如
    附表所示各罪之犯罪態樣、整體行為責任與刑罰目的、犯罪
    之時間間隔、侵犯法益之綜合效果、各罪依其犯罪情節所量
    定之刑，並考量定應執行刑時，所生刑罰邊際效應遞減及合
    併刑罰痛苦程度遞增等情狀，復審酌如附表編號4至5所示各
    罪曾經本院以110年度訴字240號判決定應執行有期徒刑3年1
    0月確定；如附表編號6至7所示各罪曾經本院以110年度訴字
    240號判決定應執行有期徒刑7月確定，是以，本院定應執行
    刑，除不得逾越前述法律之外部性界限，即不得重於附表所
    示各罪之總和；亦應受內部性界限之拘束，即不重於上開各
    次所定之執行刑加計附表編號1至3所處刑期之總和（即有期
    徒刑6年9月），爰定其應執行之刑如主文所示。
四、依刑事訴訟法第477條第1項，刑法第50條、第53條、第51條
    第5款，裁定如主文。
中　　華　　民　　國　　111 　年　　6 　　月　　16　　日
                  刑事第七庭    法  官  胡文傑
以上正本證明與原本無異。
如不服本裁定，應於送達後5日內，向本院提出抗告狀。
中　　華　　民　　國　　111 　年　　6 　　月　　16　　日
                                書記官　蘇姵容
附表：受刑人翁聰林定應執行刑案件一覽表                 
編　　　　號  1 2 3 罪　　　　名  毒品危害防制條例 毒品危害防制條例 肇事逃逸 宣　告　刑  有期徒刑8月 有期徒刑10月 有期徒刑10月 犯罪日期  109年7月21日 110年1月8日 109年11月14日 偵查(自訴)機關年度案號  嘉義地檢109年度毒偵字第1412號 臺南地檢110年度偵字第272、455號(聲請書漏載455號) 臺南地檢110年度偵字第7901號 最　後 事實審 法院 嘉義地院 臺南地院 臺南地院  案號 110年度訴字第1號 110年度訴字第322號 110年度交訴字第77號  判決日期 110年2月26日 110年4月13日 110年5月27日 確　定 判　決 法院 嘉義地院 臺南地院 臺南地院  案號 110年度訴字第1號 110年度訴字第322號 110年度交訴字第77號  判決確定日期 110年4月2日 110年5月18日 110年6月29日 備註     

編　　　　號  4 5 6 罪　　　　名  毒品危害防制條例 毒品危害防制條例 藥事法 宣　告　刑  有期徒刑3年8月 有期徒刑3年8月 有期徒刑4月 犯罪日期  109年8月31日 109年10月23日 109年12月間不詳時日 偵查(自訴)機關年度案號  嘉義地檢110年度偵字第2972號 嘉義地檢110年度偵字第2972號 嘉義地檢110年度偵字第2972號 最　後 事實審 法院 嘉義地院 嘉義地院 嘉義地院  案號 110年度訴字第240號 110年度訴字第240號 110年度訴字第240號  判決日期 110年9月28日 110年9月28日 110年9月28日 確　定 判　決 法院 嘉義地院 嘉義地院 嘉義地院  案號 110年度訴字第240號 110年度訴字第240號 110年度訴字第240號  判決確定日期 110年10月27日 110年10月27日 110年10月27日 備註  編號4、5經同案定應執行有期徒刑3年10月確定。  1.得易服社會勞動。 2.編號6、7經同案定應執行有期徒刑7月確定。 

編　　　　號  7 以下空白  罪　　　　名  藥事法   宣　告　刑  有期徒刑4月   犯罪日期  109年12月間不詳時日   偵查(自訴)機關年度案號  嘉義地檢110年度偵字第2972號   最　後 事實審 法院 嘉義地院    案號 110年度訴字第240號    判決日期 110年9月28日   確　定 判　決 法院 嘉義地院    案號 110年度訴字第240號    判決確定日期 110年10月27日   備註  得易服社會勞動。